臺灣高等法院刑事判決　　　　　　　　96年度上易字第2375號
上　訴　人　臺灣基隆地方法院檢察署檢察官
上　訴　人
即　被　告　甲○○
被　　　告　丁○○
上　一　人
選任辯護人　許世正律師
上列上訴人因竊盜等案件，不服臺灣基隆地方法院96年度易字第
424號，中華民國96年8月17日第一審判決（起訴案號：臺灣基隆
地方法院檢察署96年度偵字第2092號），提起上訴，本院判決如
下：
    主  文
上訴駁回。
    事  實
一、甲○○曾因施用第二級毒品安非他命案件，經臺灣基隆地方
    法院以91年度基簡字第48號判決判處有期徒刑4月確定；又
    因連續施用第一級毒品海洛因及第二級毒品安非他命案件，
    經原審法院以91年度訴緝字第36號判決，各判處有期徒刑8
    月、5月，並定應執行有期徒刑1年確定後，再因竊盜案件，
    經同一法院以92年度易字第248號判決，判處有期徒刑4月確
    定，2案經定應執行有期徒刑1年2月，並與上開4月有期徒刑
    接續執行，於民國（下同）93年1月9日入監服刑，於94年2
    月4日縮短刑期假釋並付保護管束出獄（縮刑期滿日為94年6
    月16日），假釋期滿，未經撤銷假釋，其未執行之刑，以已
    執行論。
二、詎甲○○仍不知悔改，先與黃國賢（另由臺灣宜蘭地方法院
    檢察署偵辦），於96年3月26日晚間8時許租車後，商議於翌
    日（27日）凌晨四處行竊，於96年3月27日凌晨1時許，黃國
    賢駕駛租來之8037─JT號小貨車，至甲○○位於基隆市安樂
    區○○○路162號「上堤社區」，欲搭載甲○○共同行竊時
    ，見「上堤社區」中庭下，有白鐵欄杆4支，即加以竊取後
    ，置放於8037─JT號小貨車車斗上，嗣甲○○欲搭乘黃國賢
    駕駛之小貨車時，見車上有白鐵欄杆4支，乃詢問黃國賢，
    黃國賢告以係自上堤社區中庭行竊而得，詎甲○○已明知該
    4支白鐵欄杆係黃國賢自其所居住之上堤社區中庭竊取得來
    ，為黃國賢竊盜所得之贓物，仍加以收受。
三、嗣甲○○與黃國賢共同意圖為自己不法之所有，並基於竊盜
    之犯意連絡，於附表一所示之時間、地點，竊取附表一所示
    之財物。2人嗣將附表一編號1、2、3、7所竊得之白鐵門共4
    扇，連同黃國賢所竊之白鐵欄杆4支，由黃國賢駕駛租來之
    8037─JT號小貨車，搭載甲○○，載運至台北縣萬里鄉大鵬
    村萬里加投32號，以新台幣（下同）10000元之價格，變賣
    予不知情之回收場負責人丁○○，甲○○並分得5000元。嗣
    經基隆市○○路公寓住戶發現公寓大門遭竊報警，經警調閱
    路口監視錄影畫面，發現載運贓物之8037─JT號小貨車，再
    循車號找到亞洲汽車商行，經商行人員陳述，始循線查獲甲○○與黃國賢。
四、案經基隆市警察局第四分局報請臺灣基隆地方法院檢察署檢
    察官偵查起訴。
    理  由
一、按被告以外之人於審判外之陳述，雖屬傳聞證據，惟如經當
    事人於審判程序同意作為證據，法院審酌該言詞陳述之情況
    ，認為適當者亦得為證據；又當事人於法院調查證據時，知
    有屬傳聞證據之情形，而未於言詞辯論終結前聲明異議者，
    視為有前項之同意，刑事訴訟法第159條第1項、第159條之1
    第1項、第159條之5，分別定有明文。經查，本件告訴人與
    證人於警詢、檢察官偵查中之指訴，被告甲○○於本院言詞
    辯論終結前並未對之聲明異議，依上開規定，自得作為本件
    認定被告犯罪之證據，合先說明。
二、上開事實欄二、三之部分，業據被告甲○○於警詢、偵訊及
    原審審理時供承在卷。事實欄二部分，並核與證人邱文彬、
    共同被告黃國賢、丁○○於警詢及檢察官偵查中之供述相符
    ，並有邱文彬具領之贓物認領保管單、照片在卷可按。事實
    欄三部分，則有如附表一證據欄所示證據可資佐證。是被告
    甲○○之自白核與事實相符，可以採信。綜上，本案事證明
    確，被告甲○○之犯行洵堪認定，應依法論科。
三、核被告甲○○所為如事實欄二所載之行為，係犯刑法第349
    條第1項之收受贓物罪；所為如事實欄三所載之行為，則均
    係犯刑法第321條第1項第1款、第3款之攜帶兇器於夜間侵入
    住宅竊盜罪。被告甲○○與黃國賢就上開7次竊盜犯行，均
    有犯意聯絡及行為分擔，為共同正犯。被告甲○○所犯上開
    各罪，犯意各別，行為不同，應予分論併罰。又被告甲○○
    曾受如事實欄一所示有期徒刑之執行，有本院被告前案紀錄
    表在卷可憑，其於有期徒刑執行完畢後5年以內，故意再犯
    本件有期徒刑以上之罪，為累犯，其所犯上開各罪，均應依
    法加重其刑。
四、原審本於同上見解，適用刑法第28條、第321條第1項第1款
    、第3款、第349條第1項、第47條第1項、第51條第5款，刑
    法施行法第1條之1之規定，並審酌被告甲○○一再竊取他人
    財物，顯見其法紀觀念薄弱，不知尊重他人之財產權，兼衡
    其行為動機、行為手段、所生危害及犯後坦承犯行等一切情
    狀，分別量處如附表二「科刑」欄所示之刑。另以被告甲○○所犯竊盜、收受贓物之行為時間，均在96年4月24日之前
    ，且所犯之罪，核與中華民國96年罪犯減刑條例第2條第1項
    第3款之規定相符，合於減刑之要件，並依該規定各減為如
    附表二科刑欄所示之刑，併定其應執行之刑為有期徒刑1年
    10月。另說明被告甲○○所有供本件竊盜所用之剪刀1支，
    因未扣案，為免執行困難，不予宣告沒收。經核原判決認事
    用法及量刑，均無不合。被告甲○○上訴意旨以其於原審認
    為自己有錯就應接受法律制裁，不知所犯一罪一判，其於原
    審之自白與事實不符等語，指摘原判決不當，惟並未提出積
    極證據以實其說，顯係於原審判決後卸責之詞，不足採信，
    其上訴非有理由，應予駁回。
五、被告甲○○經本院合法傳喚無正當理由不到庭，爰不待其陳
    述，逕行判決。
六、公訴意旨另以：被告丁○○（以下簡稱被告）自90年間起，
    即在台北縣萬里鄉大鵬村萬里加投32號，經營舊貨、廢鐵等
    資源回收業務，應知廢白鐵一般行情及回收價格，並應知回
    收物，須作變賣人年籍及回收物資料等相關登記；詎其可預
    見黃國賢及甲○○於96年3月27日晚間10時許，以前述
    8037-JT號小貨車所載運至其回收場變賣之白鐵欄杆4支及白
    鐵門7扇，係行竊或其他來源不明之贓物，竟仍基於故買贓
    物之意，未對黃國賢或甲○○做任何身分登記，即以10000
    元之價格，收購白鐵欄杆4支及其中（附表一編號1、2、3、
    7）4扇白鐵門。嗣經警循線查獲黃國賢與甲○○，經黃國賢
    供承行竊之物，變賣予被告，並帶警至被告之回收場，查獲
    黃國賢及甲○○變賣之白鐵欄杆4支（經上堤社區保全公司
    總幹事邱文彬領回保管）及鐵門4扇（分別經各該住戶賴惠
    真、乙○○、莫桂英、劉文彬領回保管），經被告自動交付
    ，始悉上情，因認被告涉有故買贓物罪嫌。
七、按犯罪事實應依證據認定，無證據不得認定犯罪事實；又不
    能證明被告犯罪者，應諭知無罪之判決，刑事訴訟法第154
    條第2項、第301條第1項分別定有明文。又事實之認定，應
    憑證據，如未能發現相當證據，或證據不足以證明，自不能
    以推測或擬制之方法，為裁判基礎；且認定不利於被告之事
    實須依積極證據，苟積極證據不足為不利於被告事實之認定
    時，即應為有利於被告之認定；另認定犯罪事實所憑之證據
    ，雖不以直接證據為限，間接證據亦包括在內，然而無論直
    接證據或間接證據，其為訴訟上之證明，須於通常一般之人
    均不致有所懷疑，而得確信其為真實之程度者，始得據為有
    罪之認定，倘其證明尚未達到此一程度，而有合理之懷疑存
    在，致無從為有罪之確信時，即不得遽為不利於被告之認定
    ；認定犯罪事實應依證據，為刑事訴訟法所明定，故被告否
    認犯罪事實所持之辯解，縱屬不能成立，仍非有積極證據足
    以證明其犯罪行為，不能遽為有罪之認定；依刑事訴訟法第
    161條第1項之規定，檢察官對於起訴之犯罪事實，應負提出
    證據及說服之實質舉證責任，倘其所提出之證據，不足為被
    告有罪之積極證明，或其指出證明之方法，無從說服法院以
    形成被告有罪之心證，基於無罪推定之原則，自應為有利於
    被告之認定，最高法院40年台上字第86號、30年上字第816
    號、76年台上字第4986號、30年上字第1831號、92年台上字
    第128號判例意旨，可資參照。訊據被告固坦承有向被告甲○○、黃國賢二人收購本件失竊之白鐵門、白鐵欄杆之事實
    ，惟堅決否認有何故買贓物犯行，辯稱：黃國賢拿7個白鐵
    門及4支白鐵欄杆來賣時，是說朋友拆屋時拆下來的，因其
    中有3個白鐵門較新，伊擔心有問題，所以沒有買，伊不知
    道買到的是贓物等語。被告辯護人則辯稱：本件交易時間是
    在清晨而非深夜，檢方認為交易時間令人懷疑，但被告是在
    自家空地從事回收，在萬里鄉清晨時被告已經起床並沒有特
    別令人可疑之處；被告若懷疑是贓物，就應該完全不收，為
    何只有不收三個鐵門；被告並非專門以廢鐵回收為業，回收
    只是兼業，被告在核電廠有正當的工作，被告根本不知道廢
    鐵回收需要登記等語。
八、經查，公訴人認被告涉犯上開罪嫌，無非係以：同案被告甲○○與黃國賢販賣予被告之白鐵門及白鐵欄杆，確係失竊之
    贓物；被告供承曾買受甲○○、黃國賢兜售之白鐵門及白鐵
    欄杆，且未依規定登記為論據。惟查：（一）證人黃國賢於
    原審審理時已經明白證稱：「（訊以當時丁○○有無質疑你
    們為何會在凌晨持廢鐵前往變賣？）丁○○有問，我告訴他
    這些東西是我們在廢墟拆下來的。」、「（訊以丁○○有無
    詢問你們，為何會在半夜去廢墟拆東西？）他沒有問。」、
    「（訊以你帶去的東西，丁○○有無全數收購？）沒有，他
    只有收購4支白鐵欄杆，4扇白鐵門，另外3扇白鐵門他不收
    ，因為太新了。」、「他也沒有一直追問物品來源。」、「
    （訊以這是否表示你們雙方心照不宣，所以不用追問來源？
    ）他有問我物品來源，我有告訴他這些是廢墟拆來的。」等
    語（參原審96年8月2日審判筆錄），堪認證人黃國賢拿竊取
    之白鐵來賣時，並未告知被告是贓物，被告買受時是否有贓
    物之認識，自不得以其有買受之事實逕行推定之；（二）又
    證人黃國賢持7個白鐵門及4支白鐵欄杆賣與被告，被告因其
    中3個白鐵門太新，只收購4個白鐵門及4支白鐵欄杆，既經
    證人黃國賢證述明確，核與被告之供述相同，堪認屬實。倘
    被告確有故買贓物之意圖，依常理大可全部予以收購，何以
    拒買其中3個較新白鐵門？被告是否對於其所收購之物品有
    贓物之認識，尚存有合理之懷疑；（三）被告否認其為專門
    收購二手物品之業者，檢察官亦未提出積極證據證明之，是
    被告此部分之辯稱，非不可信，自不能僅以被告收購本件鐵
    門、欄杆等物，未予登記即逕認被告具有贓物之認識。又本
    件被告買受上開鐵門、欄杆之時間，縱係發生於清晨4、5時
    許，有異於一般交易時間，惟非有積極證據究不足以推翻上
    開合理之懷疑。此外，復未據檢察官提出積極證據證明被告
    之故買贓物之犯行，揆諸首揭法律及判例、判決意旨，應認
    不能證明被告犯罪。
九、原審因之判決被告無罪，核無違誤。檢察官上訴意旨以：（
    一）證人黃國賢於96年8月2日證述，本案發生前僅賣2次報
    廢之螃蟹籠子及勾魚用具給被告，被告應知悉黃國賢並非以
    從事回收廢鐵為業；（二）證人黃國賢與同案被告甲○○於
    凌晨4、5點帶3、4扇白鐵門及3、4支白鐵欄杆前往被告地點
    販售，正常資源回收何須於凌晨交易，交易時間無不啟人疑
    竇；（三）證人黃國賢證述「他只有收購4支白鐵欄杆，4扇
    白鐵門，另外3扇白鐵門他不收，因為太新了。」被告何以
    僅收購舊白鐵門，太新之白鐵門即不收購，顯係被告有相當
    程度知悉白鐵門之來源有問題；（四）被告收購同案被告甲○○、證人黃國賢所販賣之廢鐵不登記，益證被告對同案被
    告甲○○、證人黃國賢販售之廢鐵來源有問題，有意規避查
    緝；（五）原審判決對上揭之客觀證據，未予採信，又缺證
    據與證據關連性連貫後認定事實之基礎經驗，即認定被告無
    罪，其判決違誤，至為明顯等語，惟觀諸上訴意旨所指各點
    ，仍係就原審按卷內證據資料依職權自由裁量之事項，反覆
    爭執，所言尚屬臆測，並無提出積極證據以實其說，揆之上
    開說明，其上訴為無理由，應予駁回。
據上論斷，應依刑事訴訟法第368條、第371條，判決如主文。
本案經檢察官游明仁到庭執行職務。
中　　華　　民　　國　　96　　年　　11　　月　　28　　日
 　　　　　       刑事第二十庭  審判長法　官  林立華
                                      法　官  林銓正
                                      法　官  鄧振球
以上正本證明與原本無異。
不得上訴。
                                      書記官  劉有志
中　　華　　民　　國　　96　　年　　11　　月　　28　　日
附錄：本案論罪科刑法條全文
中華民國刑法第321條
（加重竊盜罪）
犯竊盜罪而有左列情形之一者，處6月以上、5年以下有期徒刑：
一  於夜間侵入住宅或有人居住之建築物、船艦或隱匿其內而犯
    之者。
二  毀越門扇、牆垣或其他安全設備而犯之者。
三  攜帶兇器而犯之者。
四  結夥三人以上而犯之者。
五  乘火災、水災或其他災害之際而犯之者。
六  在車站或埠頭而犯之者。
前項之未遂犯罰之。
中華民國刑法第349條
（普通贓物罪）
收受贓物者，處3年以下有期徒刑、拘役或5百元以下罰金。搬運
、寄藏、故買贓物或為牙保者，處5年以下有期徒刑、拘役或科
或併科1千元以下罰金。
因贓物變得之財物，以贓物論。
附表一：
┌─┬────┬───┬─────────┬────┬───────────────┐
│編│犯罪時間│行為人│行為方式及所得財物│被害人  │認定事實所憑證據一覽表        │
│號│犯罪地點│      │                  │        │                              │
├─┼────┼───┼─────────┼────┼───────────────┤
│1 │96年3 月│甲○○│甲○○與訴外之人黃│賴惠真  │(1)被告甲○○之自白            │
│  │27日1 時│黃國賢│國賢共同基於為自己│        │警詢（96年度偵字第2092號卷  │
│  │許      │      │不法所有之犯意之聯│        │  第18頁至第23）              │
│  │        │      │絡由黃國賢駕駛二人│        │偵訊（96年度偵字第2092號卷第│
│  ├────┤      │於96年3月26日20時 │        │  123頁至第126頁）            │
│  │基隆市安│      │許承租自基隆市中正│        │                              │
│  │樂區安一│      │區○○路210-1號「 │        │(2)證人即共犯黃國賢之證述      │
│  │路315號1│      │亞洲汽車商行」之車│        │警詢（96年度偵字第2092號卷第│
│  │樓      │      │號8037-JT之自用小 │        │  11頁至第17）                │
│  │        │      │貨車，搭載甲○○，│        │                              │
│  │        │      │並由甲○○攜帶自有│        │(3)證人丁○○之證述            │
│  │        │      │（未扣案）之剪刀1 │        │警詢（96年度偵字第2092號卷第│
│  │        │      │支剪斷公寓1樓不鏽 │        │  24頁至第27）                │
│  │        │      │鋼白鐵門鈴電源線，│        │偵訊（96年度偵字第2092號卷第│
│  │        │      │再由2人侵入樓梯間 │        │  98頁至第101頁）             │
│  │        │      │，一人一邊將鐵門往│        │                              │
│  │        │      │上抬提，使門栓脫落│        │(4)被害人賴惠真之指述          │
│  │        │      │後，竊取價值約新臺│        │警詢（96年度偵字第2092號卷第│
│  │        │      │幣（下同）10,000元│        │  50頁至第51）                │
│  │        │      │之白鐵門1扇得手。 │        │                              │
│  │        │      │                  │        │(5)贓物認領保管單1紙（96年度偵 │
│  │        │      │                  │        │  字第2092號卷第70頁）        │
│  │        │      │                  │        │                              │
│  │        │      │                  │        │(6)汽車借租保管條&切結書、汽車 │
│  │        │      │                  │        │  借租約定切結書各1 紙（96年度│
│  │        │      │                  │        │  偵字第2092號卷第66頁至第67頁│
│  │        │      │                  │        │  ）                          │
│  │        │      │                  │        │                              │
│  │        │      │                  │        │(7)甲○○偷竊時所穿著外套照片1 │
│  │        │      │                  │        │  幀（96年度偵字第2092號卷第78│
│  │        │      │                  │        │  頁）                        │
│  │        │      │                  │        │                              │
│  │        │      │                  │        │(8)甲○○、黃國賢偷竊時所使用車│
│  │        │      │                  │        │  號8037-JT自小貨車照片2幀（96│
│  │        │      │                  │        │  年度偵字第2092號卷第79頁）  │
│  │        │      │                  │        │                              │
│  │        │      │                  │        │(9)共犯黃國賢現場指認照片1幀（ │
│  │        │      │                  │        │  96年度偵字第2092號卷第85頁【│
│  │        │      │                  │        │  上】）                      │
│  │        │      │                  │        │                              │
├─┼────┼───┼─────────┼────┼───────────────┤
│2 │96年3 月│甲○○│同上              │乙○○  │(1)被告甲○○之自白            │
│  │27日1 時│黃國賢│                  │        │警詢（96年度偵字第2092號卷  │
│  │許      │      │                  │        │  第18頁至第23）              │
│  │        │      │                  │        │偵訊（96年度偵字第2092號卷第│
│  │        │      │                  │        │  123頁至第126頁）            │
│  ├────┤      │                  │        │                              │
│  │基隆市安│      │                  │        │(2)證人即共犯黃國賢之證述      │
│  │樂區崇德│      │                  │        │警詢（96年度偵字第2092號卷第│
│  │路85-14 │      │                  │        │  11頁至第17）                │
│  │號、15號│      │                  │        │                              │
│  │1樓     │      │                  │        │(3)證人丁○○之證述            │
│  │        │      │                  │        │警詢（96年度偵字第2092號卷第│
│  │        │      │                  │        │  24頁至第27）                │
│  │        │      │                  │        │偵訊（96年度偵字第2092號卷第│
│  │        │      │                  │        │  98頁至第101頁）             │
│  │        │      │                  │        │                              │
│  │        │      │                  │        │(4)被害人乙○○之指述          │
│  │        │      │                  │        │警詢（96年度偵字第2092號卷第│
│  │        │      │                  │        │  52頁至第53頁）              │
│  │        │      │                  │        │                              │
│  │        │      │                  │        │(5)贓物認領保管單1紙（96年度偵 │
│  │        │      │                  │        │  字第2092號卷第71頁）        │
│  │        │      │                  │        │                              │
│  │        │      │                  │        │(6)汽車借租保管條&切結書、汽車 │
│  │        │      │                  │        │  借租約定切結書各1 紙（96年度│
│  │        │      │                  │        │  偵字第2092號卷第66頁至第67頁│
│  │        │      │                  │        │  ）                          │
│  │        │      │                  │        │                              │
│  │        │      │                  │        │(7)甲○○偷竊時所穿著外套照片1 │
│  │        │      │                  │        │  幀（96年度偵字第2092號卷第78│
│  │        │      │                  │        │  頁）                        │
│  │        │      │                  │        │                              │
│  │        │      │                  │        │(8)甲○○、黃國賢偷竊時所使用車│
│  │        │      │                  │        │  號8037-JT自小貨車照片2幀（96│
│  │        │      │                  │        │  年度偵字第2092號卷第79頁）  │
│  │        │      │                  │        │                              │
│  │        │      │                  │        │(9)監視錄影翻拍照片8 幀（96年度│
│  │        │      │                  │        │  偵字第2092號卷第80頁至第82-1│
│  │        │      │                  │        │  頁）                        │
│  │        │      │                  │        │                              │
│  │        │      │                  │        │(10)共犯黃國賢現場指認照片1 幀  │
│  │        │      │                  │        │  （96年度偵字第2092號卷第86頁│
│  │        │      │                  │        │  【上】）                    │
├─┼────┼───┼─────────┼────┼───────────────┤
│3 │96年3 月│甲○○│犯罪手段同上，至竊│莫桂英  │(1)被告甲○○之自白            │
│  │27日1 時│黃國賢│得白鐵門價值約    │        │警詢（96年度偵字第2092號卷  │
│  │許      │      │12,000元          │        │  第18頁至第23）              │
│  │        │      │                  │        │偵訊（96年度偵字第2092號卷第│
│  ├────┤      │                  │        │  123頁至第126頁）            │
│  │基隆市中│      │                  │        │                              │
│  │山區西定│      │                  │        │(2)證人即共犯黃國賢之證述      │
│  │路272號1│      │                  │        │警詢（96年度偵字第2092號卷第│
│  │樓      │      │                  │        │  11頁至第17）                │
│  │        │      │                  │        │                              │
│  │        │      │                  │        │(3)證人丁○○之證述            │
│  │        │      │                  │        │警詢（96年度偵字第2092號卷第│
│  │        │      │                  │        │  24頁至第27）                │
│  │        │      │                  │        │偵訊（96年度偵字第2092號卷第│
│  │        │      │                  │        │  98頁至第101頁）             │
│  │        │      │                  │        │                              │
│  │        │      │                  │        │(4)被害人莫桂英之指述          │
│  │        │      │                  │        │警詢（96年度偵字第2092號卷第│
│  │        │      │                  │        │  46頁至第47頁）              │
│  │        │      │                  │        │                              │
│  │        │      │                  │        │(5)贓物認領保管單1紙（96年度偵 │
│  │        │      │                  │        │  字第2092號卷第72頁）        │
│  │        │      │                  │        │                              │
│  │        │      │                  │        │(6)汽車借租保管條&切結書、汽車 │
│  │        │      │                  │        │  借租約定切結書各1 紙（96年度│
│  │        │      │                  │        │  偵字第2092號卷第66頁至第67頁│
│  │        │      │                  │        │  ）                          │
│  │        │      │                  │        │                              │
│  │        │      │                  │        │(7)甲○○偷竊時所穿著外套照片1 │
│  │        │      │                  │        │  幀（96年度偵字第2092號卷第78│
│  │        │      │                  │        │  頁）                        │
│  │        │      │                  │        │                              │
│  │        │      │                  │        │(8)甲○○、黃國賢偷竊時所使用車│
│  │        │      │                  │        │  號8037-JT自小貨車照片2幀（96│
│  │        │      │                  │        │  年度偵字第2092號卷第79頁）  │
│  │        │      │                  │        │                              │
│  │        │      │                  │        │(9)共犯黃國賢現場指認照片1 幀  │
│  │        │      │                  │        │（96年度偵字第2092號卷第85頁【│
│  │        │      │                  │        │  下】）                      │
├─┼────┼───┼─────────┼────┼───────────────┤
│4 │96年3 月│甲○○│犯罪手段同上，至竊│丙○○  │(1)被告甲○○之自白            │
│  │27日2 時│黃國賢│得白鐵門價值約    │        │警詢（96年度偵字第2092號卷  │
│  │許      │      │15,000元          │        │  第18頁至第23）              │
│  │        │      │                  │        │偵訊（96年度偵字第2092號卷第│
│  ├────┤      │                  │        │  123頁至第126頁）            │
│  │基隆市中│      │                  │        │                              │
│  │山區中和│      │                  │        │(2)證人即共犯黃國賢之證述      │
│  │路168巷7│      │                  │        │警詢（96年度偵字第2092號卷第│
│  │弄3號及5│      │                  │        │  11頁至第17）                │
│  │號（共有│      │                  │        │                              │
│  │通用）之│      │                  │        │(3)證人丁○○之證述            │
│  │1樓     │      │                  │        │警詢（96年度偵字第2092號卷第│
│  │        │      │                  │        │  24頁至第27）                │
│  │        │      │                  │        │偵訊（96年度偵字第2092號卷第│
│  │        │      │                  │        │  98頁至第101頁）             │
│  │        │      │                  │        │                              │
│  │        │      │                  │        │(4)被害人丙○○之指述          │
│  │        │      │                  │        │警詢（96年度偵字第2092號卷第│
│  │        │      │                  │        │  54頁至第56頁）              │
│  │        │      │                  │        │                              │
│  │        │      │                  │        │(5)汽車借租保管條&切結書、汽車 │
│  │        │      │                  │        │  借租約定切結書各1紙（96年度 │
│  │        │      │                  │        │  偵字第2092號卷第66頁至第67頁│
│  │        │      │                  │        │  ）                          │
│  │        │      │                  │        │                              │
│  │        │      │                  │        │(6)監視錄影翻拍照片6 幀（96年度│
│  │        │      │                  │        │  偵字第2092號卷第73頁至75頁）│
│  │        │      │                  │        │                              │
│  │        │      │                  │        │(7)甲○○偷竊時所穿著外套照片1 │
│  │        │      │                  │        │  幀（96年度偵字第2092號卷第78│
│  │        │      │                  │        │  頁）                        │
│  │        │      │                  │        │                              │
│  │        │      │                  │        │(8)甲○○、黃國賢偷竊時所使用車│
│  │        │      │                  │        │  號8037-JT自小貨車照片2幀（96│
│  │        │      │                  │        │  年度偵字第2092號卷第79頁）  │
│  │        │      │                  │        │                              │
│  │        │      │                  │        │(9)共犯黃國賢現場指認照片1 幀  │
│  │        │      │                  │        │  （96年度偵字第2092號卷第83頁│
│  │        │      │                  │        │    【上】）                  │
├─┼────┼───┼─────────┼────┼───────────────┤
│5 │96年3月 │甲○○│犯罪手段同上，至竊│吳王南  │(1)被告甲○○之自白            │
│  │27日2時 │黃國賢│得白鐵門價值約    │        │警詢（96年度偵字第2092號卷  │
│  │許      │      │12,000元          │        │  第18頁至第23）              │
│  │        │      │                  │        │偵訊（96年度偵字第2092號卷第│
│  ├────┤      │                  │        │  123頁至第126頁）            │
│  │基隆市中│      │                  │        │                              │
│  │山區中和│      │                  │        │(2)證人即共犯黃國賢之證述      │
│  │路168巷 │      │                  │        │警詢（96年度偵字第2092號卷第│
│  │12弄20號│      │                  │        │  11頁至第17）                │
│  │、22號（│      │                  │        │                              │
│  │共有通用│      │                  │        │(3)證人丁○○之證述            │
│  │）之1樓 │      │                  │        │警詢（96年度偵字第2092號卷第│
│  │        │      │                  │        │  24頁至第27）                │
│  │        │      │                  │        │偵訊（96年度偵字第2092號卷第│
│  │        │      │                  │        │  98頁至第101頁）             │
│  │        │      │                  │        │                              │
│  │        │      │                  │        │(4)被害人吳王南之指述          │
│  │        │      │                  │        │警詢（96年度偵字第2092號卷第│
│  │        │      │                  │        │  57頁至第58頁）              │
│  │        │      │                  │        │                              │
│  │        │      │                  │        │(5)汽車借租保管條&切結書、汽車 │
│  │        │      │                  │        │  借租約定切結書各1紙（96年度 │
│  │        │      │                  │        │  偵字第2092號卷第66頁至第67頁│
│  │        │      │                  │        │  ）                          │
│  │        │      │                  │        │                              │
│  │        │      │                  │        │(6)甲○○偷竊時所穿著外套照片1 │
│  │        │      │                  │        │  幀（96年度偵字第2092號卷第78│
│  │        │      │                  │        │  頁）                        │
│  │        │      │                  │        │                              │
│  │        │      │                  │        │(7)甲○○、黃國賢偷竊時所使用車│
│  │        │      │                  │        │  號8037-JT自小貨車照片2幀（96│
│  │        │      │                  │        │  年度偵字第2092號卷第79頁）  │
│  │        │      │                  │        │                              │
│  │        │      │                  │        │(8)共犯黃國賢現場指認照片1 幀  │
│  │        │      │                  │        │  （96年度偵字第2092號卷第83頁│
│  │        │      │                  │        │    【下】）                  │
├─┼────┼───┼─────────┼────┼───────────────┤
│6 │96年3月 │甲○○│犯罪手段同上，至竊│陳謝美英│(1)被告甲○○之自白            │
│  │27日2時 │黃國賢│得白鐵門價值約    │        │警詢（96年度偵字第2092號卷  │
│  │許      │      │12,000元          │        │  第18頁至第23）              │
│  │        │      │                  │        │偵訊（96年度偵字第2092號卷第│
│  ├────┤      │                  │        │  123頁至第126頁）            │
│  │基隆市中│      │                  │        │                              │
│  │山區中和│      │                  │        │(2)證人即共犯黃國賢之證述      │
│  │路164巷 │      │                  │        │警詢（96年度偵字第2092號卷第│
│  │20號、22│      │                  │        │  11頁至第17頁）              │
│  │號（共有│      │                  │        │                              │
│  │通用）1 │      │                  │        │(3)證人丁○○之證述            │
│  │樓      │      │                  │        │警詢（96年度偵字第2092號卷第│
│  │        │      │                  │        │  24頁至第27）                │
│  │        │      │                  │        │偵訊（96年度偵字第2092號卷第│
│  │        │      │                  │        │  98頁至第101頁）             │
│  │        │      │                  │        │                              │
│  │        │      │                  │        │(4)被害人陳謝美英之指述        │
│  │        │      │                  │        │警詢（96年度偵字第2092號卷第│
│  │        │      │                  │        │  59頁至第60頁）              │
│  │        │      │                  │        │                              │
│  │        │      │                  │        │(5)汽車借租保管條&切結書、汽車 │
│  │        │      │                  │        │  借租約定切結書各1紙（96年度 │
│  │        │      │                  │        │  偵字第2092號卷第66頁至第67頁│
│  │        │      │                  │        │  ）                          │
│  │        │      │                  │        │                              │
│  │        │      │                  │        │(6)監視錄影拍照片4 幀（96年度偵│
│  │        │      │                  │        │  字第2092號卷第76頁至第77頁）│
│  │        │      │                  │        │                              │
│  │        │      │                  │        │(7)甲○○偷竊時所穿著外套照片1 │
│  │        │      │                  │        │  幀（96年度偵字第2092號卷第78│
│  │        │      │                  │        │  頁）                        │
│  │        │      │                  │        │                              │
│  │        │      │                  │        │(8)甲○○、黃國賢偷竊時所使用車│
│  │        │      │                  │        │  號8037-JT自小貨車照片2幀（96│
│  │        │      │                  │        │  年度偵字第2092號卷第79頁）  │
│  │        │      │                  │        │                              │
│  │        │      │                  │        │(9)共犯黃國賢現場指認照片1 幀  │
│  │        │      │                  │        │  （96年度偵字第2092號卷第84頁│
│  │        │      │                  │        │   【上】）                   │
├─┼────┼───┼─────────┼────┼───────────────┤
│7 │96年3月 │甲○○│犯罪手段同上，至竊│劉文彬  │(1)被告甲○○之自白            │
│  │27日3時 │黃國賢│得白鐵門價值約    │        │警詢（96年度偵字第2092號卷  │
│  │許      │      │20,000元          │        │  第18頁至第23）              │
│  │        │      │                  │        │偵訊（96年度偵字第2092號卷第│
│  ├────┤      │                  │        │  123頁至第126頁）            │
│  │基隆市中│      │                  │        │                              │
│  │山區復興│      │                  │        │(2)證人即共犯黃國賢之證述      │
│  │路387號 │      │                  │        │警詢（96年度偵字第2092號卷第│
│  │、389號 │      │                  │        │  11頁至第17）                │
│  │（共有通│      │                  │        │                              │
│  │用）1樓 │      │                  │        │(3)證人丁○○之證述            │
│  │        │      │                  │        │警詢（96年度偵字第2092號卷第│
│  │        │      │                  │        │  24頁至第27）                │
│  │        │      │                  │        │偵訊（96年度偵字第2092號卷第│
│  │        │      │                  │        │  98頁至第101頁）             │
│  │        │      │                  │        │                              │
│  │        │      │                  │        │(4)被害人劉文彬之指述          │
│  │        │      │                  │        │警詢（96年度偵字第2092號卷第│
│  │        │      │                  │        │  頁至第61頁至第62頁）        │
│  │        │      │                  │        │                              │
│  │        │      │                  │        │(5)贓物認領保管單1紙（96年度偵 │
│  │        │      │                  │        │  字第2092號卷第69頁）        │
│  │        │      │                  │        │                              │
│  │        │      │                  │        │(6)汽車借租保管條&切結書、汽車 │
│  │        │      │                  │        │  借租約定切結書各1紙（96年度 │
│  │        │      │                  │        │  偵字第2092號卷第66頁至第67頁│
│  │        │      │                  │        │  ）                          │
│  │        │      │                  │        │                              │
│  │        │      │                  │        │(7)甲○○偷竊時所穿著外套照片1 │
│  │        │      │                  │        │  幀（96年度偵字第2092號卷第78│
│  │        │      │                  │        │  頁）                        │
│  │        │      │                  │        │                              │
│  │        │      │                  │        │(8)甲○○、黃國賢偷竊時所使用車│
│  │        │      │                  │        │  號8037-JT自小貨車照片2幀（96│
│  │        │      │                  │        │  年度偵字第2092號卷第79頁）  │
│  │        │      │                  │        │                              │
│  │        │      │                  │        │(9)共犯黃國賢現場指認照片1 幀  │
│  │        │      │                  │        │  （96年度偵字第2092號卷第84頁│
│  │        │      │                  │        │    【下】）                  │
│  │        │      │                  │        │                              │
└─┴────┴───┴─────────┴────┴───────────────┘
附表二
┌───┬───────┬────────┬─────────┐
│編  號│ 犯 罪  事  實│所  犯  罪  名  │科             刑 │
│      │              │                │                  │              │
├───┼───────┼────────┼─────────┤
│  1   │如附表一編號1 │刑法第321條第1項│處有期徒刑8月，減 │
│      │所示之行為    │第1款、第3款攜帶│為有期徒刑4月。   │
│      │              │兇器於夜間侵入住│                  │
│      │              │宅竊盜          │                  │
├───┼───────┼────────┼─────────┤
│  2   │如附表一編號2 │刑法第321條第1項│處有期徒刑8月，減 │
│      │所示之行為    │第1款、第3款攜帶│為有期徒刑4月。   │
│      │              │兇器於夜間侵入住│                  │
│      │              │宅竊盜          │                  │
├───┼───────┼────────┼─────────┤
│  3   │如附表一編號3 │刑法第321條第1項│處有期徒刑8月，減 │
│      │所示之行為    │第1款、第3款攜帶│為有期徒刑4月。   │
│      │              │兇器於夜間侵入住│                  │
│      │              │宅竊盜          │                  │
├───┼───────┼────────┼─────────┤
│  4   │如附表一編號4 │刑法第321條第1項│處有期徒刑8月，減 │
│      │所示之行為    │第1款、第3款攜帶│為有期徒刑4月。   │
│      │              │兇器於夜間侵入住│                  │
│      │              │宅竊盜          │                  │
├───┼───────┼────────┼─────────┤
│  5   │如附表一編號5 │刑法第321條第1項│處有期徒刑8月，減 │
│      │所示之行為    │第1款、第3款攜帶│為有期徒刑4月。   │
│      │              │兇器於夜間侵入住│                  │
│      │              │宅竊盜          │                  │
├───┼───────┼────────┼─────────┤
│  6   │如附表一編號6 │刑法第321條第1項│處有期徒刑8月，減 │
│      │所示之行為    │第1款、第3款攜帶│為有期徒刑4月。   │
│      │              │兇器於夜間侵入住│                  │
│      │              │宅竊盜          │                  │
├───┼───────┼────────┼─────────┤
│  7   │如附表一編號7 │刑法第321條第1項│處有期徒刑8月，減 │
│      │所示之行為    │第1款、第3款攜帶│為有期徒刑4月。   │
│      │              │兇器於夜間侵入住│                  │
│      │              │宅竊盜          │                  │
├───┼───────┼────────┼─────────┤
│  8   │犯罪事實(一)之行│刑法第349條第1項│處有期徒刑4月，減 │
│      │為            │之收受贓物罪    │為有期徒刑2月。   │
└───┴───────┴────────┴─────────┘
